臺灣基隆地方法院刑事判決　　　　　　　　94年度易字第22號
公　訴　人　臺灣基隆地方法院檢察署檢察官
被　　　告　己○○
選任辯護人　侯傑中律師
　　　　　　林宇文律師
上列被告因妨害名譽案件，經檢察官提起公訴（93年度偵字第3
689號），本院判決如下︰
    主      文
己○○意圖散布於眾，而指摘足以毀損他人名譽之事，處拘役
拾日，如易科罰金，以佰元折算壹日。
    事實及理由
一、犯罪事實：
  (一)己○○經房屋仲介業者庚○○之仲介，買下基隆市○○區○○里○○○路1巷66號之房屋，並於民國92年7月間在該址開
    音問題，遭該里里民抗爭，而懷疑係中崙里里長乙○○有意
    刁難，致基隆市政府履次對該加工廠進行稽核，而無法順利
    取得營利事業登記證，乃於同年10月初，委請庚○○前去與
    乙○○洽談回饋金之問題，嗣庚○○告以：經徵詢乙○○意
    見，回饋金須1年3節，每節新臺幣（下同）5 萬元等情，己○○即將借自友人陳秋菊之5 萬元交予公司會計戊○○，再
    轉由庚○○於93年10月7 日，攜往乙○○兼作里長辦公室之
    基隆市○○○路1巷1號住處，將之交予乙○○，希順利取得
    營利事業登記證，然乙○○拒未收受該金錢。
  (二)93年1月16日上午9時30分許，己○○因在宏欣海產行門口看
    見里民抗爭之抗議牌，一時氣憤，竟萌誹謗他人名譽之故意
    ，前去斯時已經開門提供里民服務之上揭中崙里里長辦公室
    ，當場指摘乙○○「基隆市政府所有官員告知我，我開海產
    公司，所有里民對我們公司都無意見，只有你特別有意見、
    特別刁難，讓我無法營業」、「我請會計小姐把錢交給庚○○，由他送至你辦公室，是因為你見到報紙報導後，不敢將
    錢收下」等足以毀損乙○○名譽之事，嗣乙○○召喚該里里
    民前去宏欣海產行，質問己○○為何前去里長辦公室指摘其
    上開事情時，己○○復在聚集之里民前，指摘上開足以毀損
    乙○○名譽之事，而接續毀損乙○○之名譽。
二、認定犯罪事實所憑之證據及理由：
  (一)被告之供述：
    被告於檢察官偵查中、本院準備程序及審理時均供稱：93年
    1月16日上午9時30分許，確曾前去中崙里之里長辦公室，向
    證人即里長乙○○指稱：「基隆市政府所有官員告知我，我
    開海產公司，所有里民對我們公司都無意見，只有你特別有
    意見、特別刁難，讓我無法營業」、「我請會計小姐把錢交
    給庚○○，由他送至你辦公室，是因為你見到報紙報導後，
    不敢將錢收下」等語。
  (二)證人即告訴人乙○○於本院審理時之證言：
    我（按即證人乙○○）是基隆市安樂區中崙里里長，住家及
    里長辦公室均設在基隆市安樂區○○○路1巷1號，里長辦公
    室開門後，里民均可進入辦公室。92年7、8月間，有里民打
    電話給我說有魚腥味，我才知道被告設置漁產加工廠，即打
    電話通報環保單位查緝，被告經營之宏欣海產行經稽查後，
    為何仍不能取得營利事業登記證之原因，我並不清楚，但是
    因為里民無法忍受被告的工廠，證人庚○○才來找我去跟里
    民溝通協調。庚○○來找我2、3次以上，第1 次是先來拜訪
    ；第2 次是向我詢問如何處理，因為我家裡有報紙，他（按
    即證人庚○○）就在報紙上寫1年幾節，1節多少錢的話，寫
    完後就當場在我的煙灰缸裡面燒掉，我並沒有答應；第3 次
    再來找我，跟我說里長我們有1條帳沒有算，然後拿1個小牛
    皮紙袋給我，我跟他說這是全部里民的事情，我不可能收這
    錢，里民認同被告可以設加工廠，我里長再刁難就是「婊子
    」。93年1月16日上午9時30分許里長辦公室開門後，被告氣
    呼呼的進來說，我欺負她（按即被告）1 個弱女子，市政府
    所有官員都說沒有問題，只有我有意見，她也有請庚○○拿
    錢給我，是我看到報紙不敢收，我隨即召喚里民前去被告加
    工廠前理論，被告又再里民前指摘上開事情等語（見本院94
    年3月17日審判筆錄第10頁至第14頁）。
  (三)證人庚○○於本院審理時結證稱下列各語（見本院94年3 月
    17 日審判筆錄第3頁至第10頁）：
    1.被告是跟我（按即證人庚○○）買房子的客戶，因為里民
      抗爭，所以被告就找我去，問我可否代她（按即被告）去
      跟里長乙○○談一談，儘量說服鄰居，當時還有證人辛○○在場，他們有提到回饋金的問題，說同行大部分最高是
      1年3節，1節最多5 萬元回饋給里民使用，並說最好是從3
      萬元開始談。嗣我即依託前去與里長聊天，向里長表示被
      告創業辛苦，請里長是否可以請里民不要抗爭，被告願意
      以3萬元回饋里民，里長說他沒有收這些，我就說是不是
      回饋里民的錢太少，回饋多一點，要不然5萬元，然後里
      長就說這個他不會收，但是如果要捐給里民，要請被告先
      去跟里民溝通，里民同意再說。於是我就和被告先跟里民
      溝通，逐一拜訪里民後，發現有3、4戶抗爭比較大。
    2.是我在里長辦公室的紙條上寫1年3節，1節5萬元，我一開
      始是要給里長3萬元，但是里長告訴我，里不是他1個人的
      ，要里民同意才可以，所以請我先去跟里民談，請里民同
      意再說，後來是因為里長誤會說是要給里長個人的，我才
      向里長解釋說是要回饋給里民，且可提高回饋金額為5 萬
      元。我跟里長談過後，即告訴被告、證人辛○○（不記得
      證人戊○○是否在場）要1年3節，1節5萬元，里長沒有同
      意，里長請被告與里民溝通，里民同意設置的話再來談。
　　3.92年10月7日晚上曾拿5萬元到里長辦公室給證人乙○○，
  　　可是乙○○不收，說等被告那邊與里民說好，里民無意見
    　再說。
　(四)證人即乙○○之母甲○證稱：
　　平日里長辦公室的門都是我（按即證人甲○）開的，因為平
  　日都有人會來坐，所以都是在上午8點多開門。93年1月16日
    上午9 點多，里長辦公室已經開門，被告來辦公室說，我兒
    子（按即證人乙○○）3節要跟她（按即被告）5萬元，但是
    我兒子並沒有這樣說，而且我們從來也不拿別人的錢，被告
    又說政府的執照沒有辦下來，都是我兒子的問題，而且我兒
    子是看到報紙不敢收錢等語（見本院94年3 月17日審判筆錄
    第15頁至第16頁）。
  (五)證人即中崙里里民丙○○之證言：
    1.檢察官偵查中證稱：93年1月16日上午8點以後，在被告經
      營的海產行門口，有10幾個里民在場，我（按即證人丙○○）聽到他們在吵，被告說有叫會計小姐領錢請陳先生（
      按即證人庚○○）送，但是里長（按即證人乙○○）沒有
      收退回來，被告問里長為何一直找麻煩，以致於申請執照
      一直沒下來等語（詳見偵卷第75頁）。
    2.本院審理時證稱：我是中崙里里民，被告經營的海產行就
      在我家隔壁，當天里長在門口叫，很吵，我們以為是什麼
      事情，出去就看到被告與里長在說來說去，內容是關於1
      年3 節的事情，被告說請庚○○送東西過去，但是里長沒
      有收，現在已經忘記當時是誰先說送東西的事情，但是被
      告當場說的很大聲，現場還有10多個里民，被告的意思就
      是要讓大家聽到，被告說的時候，證人戊○○也在場。我
      在警察局時說是被告先提起送東西的事情等語，應該是真
      實的，因為當時記憶應該較清楚等語（詳見本院94年4 月
      19日審判筆錄第11頁至第13頁）。
  (六)證人即中崙里里民丁○○之證言：
    1.檢察官偵查中證稱：我（按即證人丁○○）住在被告經營
      的海產行旁邊，93年1 月16日，在該海產行前，聽到被告
      說里長要1年3節，1節5萬元，後來里長看到報紙就不敢收
      （詳見偵卷第73頁）。
    2.本院審理時證稱：當天因被告說里長找麻煩，要1年3節，
      里長聽了不高興，請我們出來評評理，所以我才到被告經
      營的海產行前，當天是被告先說里長要1年3節，里長不敢
      拿，所以找被告麻煩等語（詳見本院94年4 月19日審判筆
      錄第14頁至第16頁）。
  (七)證人辛○○於本院94年4 月19日審理時到庭結證稱：我（按
    即證人辛○○）是宏欣海產行的股東，該海產行於92年7 月
    遷至基隆市○○○路1 巷66號營業，於該址經營後，並未取
    得營利事業登記證，因為在辦理的過程中，有里民抗爭，所
    以才請證人庚○○去找里長處理，庚○○告訴我們說，里長
    怕被錄音，所以在報紙上寫，從36000元寫到50000元，里長
    點頭，後來庚○○拿50000 元給里長，里長不收，庚○○說
    是里長反悔，原因是從上次談到拿錢時間隔太久。93年1 月
    16日里長帶里民到海產行門口抗爭時，我跟證人戊○○均在
    場，當時是里長先質問被告為何指摘其刁難設置海產行及要
    求收回饋金的事情，被告才說去里長家指摘里長的那些話，
    並說當時只有里長1個人在家等語（詳見該日審判筆錄第3頁
    至第7頁）。
　(八)證人戊○○於本院94年4 月19日審理時到庭證稱：我（按即
  　證人戊○○）是宏欣海產行的會計，該海產行原在基金一路
    營業，後來遷址至基金二路，遷址後並未取得營利事業登記
    證，才找證人庚○○去找里長談。93年1 月16日里長帶里民
    到宏欣海產行，當著里民說，被告有到里長家說里長索賄的
    事情，被告聽到後就將之前我們委託庚○○找里長，里長要
    1年3節，1節5 萬元，所以才向案外人陳秋菊借5萬元，讓庚○○拿過去的事，告訴在場的里民等語（見該日審判筆錄第
    8頁至第10頁）。
  (九)基隆市安樂區中崙里里民與宏欣海產加工廠協調會議紀錄影
    本1份 （詳見偵卷第29頁、第30頁）：
    協調會議紀錄內容略為：93年3 月25日，宏欣海產行之負責
    人即被告、證人辛○○及戊○○，與證人乙○○及中崙里里
    民37位，在基隆市○○○路3 巷3號2樓之中崙里民大會堂，
    進行協調，協調結果為：宏欣海產行應於93年7 月25日前遷
    移他處；在遷移前，應立即改善環境衛生、噪音等問題；被
    告於93年1 月16日在中崙里辦公室，誹謗里長乙○○索賄不
    成，阻擾市政府核發營業執照等不實指控，造成里長名譽受
    損，應於93年5月底前在聯合報及中國時報等各報（基隆市
    版）登報公開道歉，及在中崙里大靈宮、土地公廟懸掛紅彩
    布條、焚燒金紙及燃放鞭炮，以還里長清白及表示歉意。
  (十)基隆市政府92年9月23日基府建商壹字第0920092628號函1份
    （詳見偵卷第42頁至第45頁）：
    被告未經核准登記，擅自在基隆市安樂區○○○路1 巷66號
    開設宏欣海產行無照營業，違反商業登記法第3 條規定，經
    基隆市政府依同法第32條第1項規定，科處罰鍰10000元，並
    應停業。
  (十一)基隆市環境保護局空氣污染稽查紀錄工作單2 份、基隆市噪
    音管制稽查紀錄工作單3份、基隆市事業廢棄物處理稽查紀
    工作單1份、基隆市環境保護局空氣污染與噪音管制稽查紀
    錄表1份：
    被告經營之宏欣海產行因遭人陳情製造空氣污染，乃由基隆
    市環境保護局先後於92年8月1日、同年月15日、93年1月9日
    ，至該海產行進行稽查，結果並無如陳情所述之明顯氣味；
    基隆市政府又分別於92年8 月12日、同年月14日、同年月19
    日前去上址稽核噪音污染情形，結果雖有冷凍櫃風扇產生噪
    音，影響附近居民安寧之情形，然於92年8 月19日覆核時，
    業加裝隔音設備，降低噪音，而未發現明顯污染之情形；另
    於92年9 月17日應里長之陳情，復前往該海產行稽核廢棄物
    清理情形，結果係該海產行廢水部分完成改善，運作時已無
    臭味，廠區周界之氣味亦未達違法。
  (十二)認定犯罪事實之理由：
    綜觀上列證據，被告具體指摘如犯罪事實欄所載足以毀損告
    訴人乙○○之事，業經告訴人即證人乙○○、證人庚○○、
    丙○○及丁○○證述之情節大致相符，復有前揭協調會議紀
    錄、基隆市政府函及基隆市環境保護局空氣污染、噪音污染
    等稽查紀錄在卷可參，被告誹謗之犯行洵堪認定。
三、被告之辯解，本院不採之理由：
  (一)被告之辯解：
    我（按即被告）到里長辦公室質問里長乙○○時，只有乙○○1 人在場，嗣乙○○召喚里民到我海產行門口時，是乙○○先把我到里長辦公室質問他的話說出來，我才隨後在里民
    面前再指摘乙○○如犯罪事實欄所載之事，我並無散布於眾
    之意圖；又我指摘乙○○之事僅係傳述庚○○所言；且宏欣
    海產行係因乙○○不斷向基隆市政府陳情，致未能取得營利
    事業登記證，有證據據足使我認為所指摘之事為真實，依大
    法官會議釋字第509號解釋，亦不能以誹謗罪相繩云云。
  (二)依證人乙○○及甲○所證，基隆市安樂區○○○路1巷1號係
    所以平日均由甲○負責於上午8 點多開門，由此可見於里長
    辦公室開門後，隨時可能有里民到辦公室。被告於93年1 月
    16日上午9 點多前往里長辦公室，斯時辦公室已經開門，其
    具體指摘足以毀損乙○○之事，至有可能為到里長辦公室之
    里民或附近其餘鄰居所聽聞，足徵其有散布於眾之意圖；被
    告既意圖散布於眾，而前往里長辦公室指摘不實事項，經里
    長乙○○率眾當面質問，其復在里民前當眾指摘乙○○，顯
    係接續其前散布於眾之意圖灼然甚明。
  (三)被告委請證人庚○○，與乙○○洽談里民抗爭之解決方法等
    事，固據庚○○及乙○○結證屬實，然依庚○○之證言，庚○○並未轉述如犯罪事實所述之事予被告，被告辯稱所指摘
    之事係聽聞自庚○○而予以轉述云云，顯不可採。
  (四)又被告設置宏欣海產行，遭乙○○陳情製造空氣及噪音污染
    等，而經基隆市環境保護局於92年8月至93年1月間，多次稽
    核宏欣海產行之空氣及噪音污染情形，固據乙○○證述屬實
    ，且有上揭稽核工作單等在卷可查。然乙○○係基隆市安樂
    區中崙里里長，其對於里民反應之事情，向基隆市政府陳情
    宏欣海產行有空氣及噪音污染之情形，乃係本於其里長之權
    責，尚難以此認乙○○故意刁難，況中崙里里民對宏欣海產
    行之設置，亦認有空氣及噪音污染情形，此由上揭協調會議
    紀錄所附中崙里37 位里民之簽名益明，足見並非乙○○1人
    有意刁難被告取得宏欣海產行之營利事業登記證。又中崙里
    里民認宏欣海產行製造空氣及噪音污染，然經基隆市政府稽
    核空氣及噪音污染情形，結果並無明顯違法，僅能認宏欣海
    產行於作業間所產生之氣味及聲音，未達法令規定污染程度
    ，並未能據以認定宏欣海產行於作業間均未發出任何氣味或
    聲響，里民之抗爭毫無根據，純係受乙○○之搧惑。又依證
    人庚○○之證言，乙○○至始即拒絕收受被告提出之金錢，
    被告指摘乙○○因見報後不敢收錢云云，未經查證，亦乏所
    據。是被告所提出之證據資料，均無足使被告確信其指摘乙○○之事為真實，而無司法院大法官會議解釋第509 號解釋
    所指不具有真實惡意之情形。
四、論罪科刑之理由：
  (一)查被告在中崙里里長辦公室，貝體指摘里長乙○○「基隆市
    政府所有官員告知我，我開海產公司，所有里民對我們公司
    都無意見，只有你特別有意見、特別刁難，讓我無法營業」
    、「我請會計小姐把錢交給庚○○，由他送至你辦公室，是
    因為你見到報紙報導後，不敢將錢收下」等事，依社會一般
    評價，已足使人認乙○○係因要求賄賂，而故意刁難被告取
    得宏欣海產行之營利事業登記證，自足以毀損乙○○之名譽
    之事，故核其所為，係犯刑法第310條第1項之誹謗罪。
  (二)被告先後於中崙里里長辦公室及宏欣海產行門口，具體指摘
    足以毀損乙○○之事，係在密切接近之時地實施，侵害同一
    之法益，各行為之獨立性極為薄弱，依一般社會健全觀念，
    在時間差距上，難以強行分開，在形法評價上，以視為數個
    舉動之接續實施，合為包括之1 行為予以評價，為接續犯，
    應論以1 罪。被告在里長辦公室對李源所為之言論，係就具
    體事項為指摘，而非抽象的謾罵，公訴人認被告此部分係犯
    同法第309條第1項之公然侮辱罪，尚有未洽，然既為接續犯
    且基本事實同一，本院自得依職權變更起法條，並依法予以
    審理。
  (三)爰審酌被告並無前科，有臺灣高等法院被告前案紀錄表在卷
    可按，因所營海產行申請營利事業登記證未獲准，又遭里民
    抗爭，一時失慮，始犯下本案，暨其犯罪之手段、所生危害
    、犯後態度及曾登報向里長乙○○道歉等一切情狀，量處如
    主文所示之刑，併諭知易科罰金之折算標準。
五、不另為無罪諭知之部分：
  (一)公訴意旨另以：被告竟圖散布於眾，於93年1月16日上午9時
    30分許，先後在基隆市安樂區○○○路1巷1號之中崙里里長
    辦公室及同市○○○路1 巷66號宏欣海產行，指摘被害人乙○○「我有找太平洋公司仲介庚○○到你家找你3 次，我並
    聽庚○○說你要求在辦公室紙上寫紙條，並要求1年3 節，1
    節5 萬元，其餘再講，等講好後就當場把紙條燒毀」等語，
    足以毀損乙○○之名譽，因認被告此部分涉犯刑法第309 條
    第1項之公然侮辱罪及同法第310條第1 項誹謗罪嫌。
  (二)按犯罪事實應依證據認定之，無證據不能認定犯罪事實；又
    不能證明被告犯罪者，應諭知無罪之判決，刑事訴訟法第15
    4條第2項、第301條第1項前段，分別定有明文。次按司法院
    大法官會議釋字第509 號解釋認為：「言論自由為人民之基
    本權利，憲法第11條有明文保障，國家應給予最大限度之維
    護，俾其實現自我、溝通意見、追求真理及監督各種政治或
    社會活動之功能得以發揮。惟為兼雇對個人名譽、隱私及公
    共利益之保護，法律尚非不得對言論自由依其傳播方式為合
    理之限制。刑法第310條第1項及第2 項誹謗罪即係保護個人
    法益而設，為防止妨礙他人之自由權利所必要，符合憲法第
    23 條規定之意旨。至同條第3項前段以對誹謗之事，能證明
    其為真實者不罰，係針對言論內容與事實相符者之保障，並
    藉以限定其刑罰權之內容，非謂指摘或傳述誹謗事項之行為
    人，必須自行證明其言論內容確屬真實，始能免於刑責。惟
    行為人雖不能證明言論內容為真實，但依其所提證據資料，
    認為行為人有相當理由確信其為真實者，即不能以誹謗罪相
    繩，亦不得以此項規定而免除檢察官或自訴人於訴訟程序中
    ，依法應負行為人故意毀損他人名譽之舉證責任，或法院發
    現其為真實之義務。」
  (三)檢察官認被告涉有此部分誹謗之犯行，係以證人乙○○、庚○○、丙○○及丁○○之證言為其主要論據。訊據被告固坦
    承於上揭時地，指摘乙○○如檢察官所指之話語，然堅詞否
    認有何誹謗之犯行，辯稱：我（按即被告）指摘乙○○之內
    容，係庚○○告訴我的，我有相當理由確信指摘之內容為真
    實等語。
　(四)經查：
    1.證人庚○○於92年10月間某日受被告之託前去證人乙○○
      之里長辦公室，庚○○並在辦公室內的紙條上寫1年3節，
      1節5萬元之事，業據證人乙○○指證在卷，核與證人庚○○所證情節大致相符，足見乙○○並無如被告所指，於庚○○前往洽談回饋金時，在辦公室內之紙條內寫1年3節，
      1節5萬元之事。
    2.又被告於前揭時地指摘乙○○如檢察官所指之話語之情，
      亦據被告供承在卷，核與證人即告訴人乙○○、證人丙○○及丁○○等證述之情節大致相符，固堪認被告確有具體
      指摘乙○○如檢察官所指之事。
    3.然被告辯稱所指摘之事係轉述庚○○所言乙節，核與證人
      辛○○所證情節大致相符，可見被告所辯並非全然無稽。
    4.證人庚○○固結證稱：並未將上開被告指摘乙○○之內容
      告以被告等語，然審諸其證述內容，有下列矛盾及悖於常
      情之處，因認其此部分證言有瑕疪，難以採為不利被告之
      證據：
      檢察官連續3 次詰問庚○○「你有無跟被告說看到里長
        在辦公桌上寫『一年三節、一節五萬元』的字條？」（
        見本院94年3 月17日審判筆錄），此問題內容相當明確
        ，然庚○○一再閃避，均不正面回答，最後僅答係被告
        要其與乙○○談，其業已轉達予乙○○等語，嗣檢察官
        再詰以：「有無告訴被告里長寫字條的事？」，其方答
        以是其寫字條給里長（見同上頁筆錄），有關是何人在
        紙條上寫「一年三節、一節五萬」，涉及是由何人主動
        要求賄賂，庚○○就此一明確問題，竟須檢察官詰問3
        次以上，始予以回答，顯有異於常情。又寫有上開字句
        之紙條是否當場於里長辦公室燒燬乙點，被告及乙○○
        均肯認其事，而被告斯時並未在場，卻知悉該紙條燒燬
        之事，可見應係庚○○轉告被告該事情。寫有價碼之紙
        條於當場燒燬之手段，異於平常，應不易遺忘，然庚○○竟證稱忘記如何處置該紙條，益徵庚○○對於係由何
        人主動要求金錢之事有所迴避。
      再者，庚○○既證稱向乙○○表達被告願以1年3節，每
        節5 萬元之錢回饋里民後，乙○○表示不收錢，請被告
        與里民溝通後再說，且亦將該內容轉述予被告，則被告
        應已得知乙○○不收錢的態度，則被告又何以向友人借
        錢，請庚○○轉交予乙○○？此顯有矛盾。
    5.徵諸被告指摘之內容中關於在紙條上寫1年3節，每節5 萬
      元及將紙條當場燒燬等，與乙○○所指述庚○○在其辦公
      室內所為相同，僅係由何人寫紙條乙點有所出入。就此關
      鍵點，證人庚○○之上開證言又多所迴避及異於常情與矛
      盾等情觀之，被告上開指摘乙○○之事要係轉述庚○○所
      言，尚非不可採信。
  (五)被告就其指摘乙○○之事雖非真實，然其既轉述庚○○所言
    ，且觀諸其因遷址經營海產行，履遭里民抗議，申請營利事
    業登記證復末獲許可，而受其所託前往與乙○○洽談之庚○○復轉告上開其所指摘乙○○之事等情，堪認其有相當理由
    確信庚○○所言為真實，且所指摘之事又與公共利益有關，
    依大法官會議釋字第509 號解釋，即難以誹謗罪相繩；又被
    告於里長辦公室所為之言論，亦係就具體事項為指摘，並非
    抽象之謾罵，亦無足成立公然侮辱罪。此外，復查無其他積
    極證據足認被告有檢察官所指此部分之犯行，揆諸前揭說明
    ，本應為無罪之諭知，然此部分與前揭論罪科刑之部分，既
    有接續犯之包括1罪關係，爰不另為無罪之諭知。
六、應適用之法律：
    刑事訴訟法第299條第1項前段、第300條，刑法第310條第1
    項、第41條第1項前段，罰金罰鍰提高標準條例第1條前段、
    第2 條。
本案經檢察官壬○○到庭執行職務。
中　　華　　民　　國　　94　　年　　5 　　月　　3 　　日
                  刑事第一庭審判長法  官  邱志平
                                  法  官  蔡岱霖
                                  法  官  劉桂金
以上正本證明與原本無異。
對於本件判決如有不服，應於收受送達後10日內，向本院提出上
訴書狀，上訴於臺灣高等法院，並按他造當事人之人數附具繕本
。
中　　華　　民　　國　　94　　年　　5 　　月　　6 　　日
                                  書記官  黃士元
附錄論罪科刑法條：
刑法第310條第1項
意圖散布於眾，而指摘或傳述足以毀損他人名譽之事者，為誹謗
罪，處1年以下有期徒刑、拘役或500元以下罰金。
